臺灣高等法院刑事判決
110年度上訴字第2416號
上  訴  人  鍾駿弘
即  被  告          

選任辯護人  陳祈嘉  律師  (法扶)          
上列上訴人因詐欺等案件，不服臺灣新北地方法院110年度金訴
字第95號，中華民國110年5月24日第一審判決（起訴案號：臺灣
新北地方檢察署109年度偵字第44535號）提起上訴，本院判決如
下：
    主  文
上訴駁回。
　　犯罪事實及理由
一、審理結果，認原審以被告鍾駿弘犯三人以上共同詐欺取財罪
    ，處有期徒刑1年7月；未扣案犯罪所得新臺幣（下同）3千
    元沒收，於全部或一部不能沒收或不宜執行沒收時，追徵其
    價額，認事用法均無不當，應予維持；除犯罪事實欄第7至8
    行「『致電』吳文忠佯稱」應修正為「『於電話中向』吳文忠佯
    稱」外，並引用附件原判決記載之犯罪事實、證據及理由。
二、辯護人為被告上訴意旨略以：被告輕度智能障礙，智識能力
    較低於一般常人，長期僅能依靠打零工過活，生活極為窘迫
    ，誤信朋友介紹車手是正常工作機會，且僅取得3千元報酬
    ，涉案情節尚屬輕微，請求依刑法第59條減刑，從輕量刑。
三、維持原判決駁回上訴之理由：
(一)「輕度智能障礙」並非必然等同「於行為時有因精神障礙或
    其他心智缺陷，致不能辨識其行為違法或欠缺依其辨識而行
    為之能力或致其辨識行為違法或依其辨識而行為之能力顯著
    減低之情形。」依被告於審理期間之應對反應，認知能力並
    未明顯低於一般人；況且，被告曾因加重詐欺案件，判處有
    期徒刑1年6月，本案之後，尚有2件詐欺案件審理中，其中1
    件，已於110年9月21日判決1年4月有期徒刑確定，有本院被
    告前案紀錄表可憑，一犯再犯，顯然具有不法得財之目的。
(二)告訴人遭詐欺，由被告收取之詐欺贓款數額高達105萬元，
    損害重大，客觀上難認被告所為足以引起一般同情而可憫恕
    ，並經原判決第7至8頁詳細論駁。
(三)被告觸犯法定刑1年以上有期徒刑之罪，曾經同類案件判處1
    年6月有期徒刑，又接二連三再犯，原審量處有期徒刑1年7
    月，應認已經從輕量刑。
(四)辯護人為被告上訴，請求依刑法第59條規定減輕刑罰，核無
    理由，應予駁回。
據上論斷，依刑事訴訟法第373條、第368條，判決如主文。
本案經檢察官黃彥琿、張維貞提起公訴，檢察官蔡麗清到庭執行
職務。
中　　華　　民　　國　　110 　年　　11　　月　　11　　日
  　　　　　　　　　刑事第十四庭審判長法　官  黃斯偉
  　　　　　　　　　　　　　　  　　  法　官  許泰誠
    　　　　　　　　　　　　　　  　  法　官  郭豫珍
以上正本證明與原本無異。
如不服本判決，應於收受送達後20日內向本院提出上訴書狀，其
未敘述上訴之理由者並得於提起上訴後20日內向本院補提理由書
（均須按他造當事人之人數附繕本）「切勿逕送上級法院」。
                                      書記官  葉書豪
中　　華　　民　　國　　110 　年　　11　　月　　11　　日
附件：原判決
臺灣新北地方法院刑事判決　　　　　　 110年度金訴字第95號
公　訴　人　臺灣新北地方檢察署檢察官
被　　　告　鍾駿弘　
                    
                    
選任辯護人　陳祈嘉律師（法律扶助律師）
上列被告因違反洗錢防制法等案件，經檢察官提起公訴（109年
度偵字第44535號），本院判決如下：
    主  文
鍾駿弘犯三人以上共同詐欺取財罪，處有期徒刑壹年柒月。未扣
案之犯罪所得新臺幣參仟元沒收，於全部或一部不能沒收或不宜
執行沒收時，追徵其價額。
    事  實
一、鍾駿弘自民國109年9月起，加入真實姓名年籍不詳、通訊軟
    體飛機暱稱「啊啊」之成年人所屬以實施詐術為手段，具有
    持續性、牟利性之有結構性之詐欺集團組織（所涉參與犯罪
    組織部分，不另為公訴不受理之諭知，詳後述），擔任提領
    詐欺贓款之車手，而與所屬詐欺集團成員基於三人以上共同
    詐欺取財、隱匿詐欺犯罪所得去向及所在之洗錢等犯意聯絡
    ，由所屬詐欺集團某成員於109年11月3日13時9分許，致電
    吳文忠，佯稱其子在外替人作保，現因欠款未還遭綁架，需
    支付新臺幣（下同）90萬元始能離去云云，致吳文忠陷於錯
    誤，而依指示將現金90萬元置放在新北市○○區○○路000號騎
    樓處某機車腳踏板上，鍾駿弘旋依「啊啊」之指示前往該處
    取走90萬元贓款，並將該筆款項置放於樹林火車站前站男廁
    內，以轉交上手；嗣該詐欺集團某成員又接續聯繫吳文忠，
    佯稱渠老大另外要求利息15萬元始能釋放其子云云，致吳文
    忠陷於錯誤，而續依指示於同日14時許將現金15萬元置放於
    新北市○○區○○路000號樹人家商公車站牌附近路樹旁，鍾駿
    弘復依「啊啊」之指示，接續於該處取走15萬元，再依該集
    團某成員指示於某巷口交付款項予指定之人，鍾駿弘並因此
    獲得3千元之報酬。嗣因吳文忠察覺受騙報警處理，經警循
    線調閱監視器錄影畫面，因而查悉上情。
二、案經吳文忠訴由新北市政府警察局樹林分局移送臺灣新北地
    方檢察署檢察官偵查起訴。
    理  由
壹、程序部分：
    按被告以外之人於審判外之陳述，雖不符刑事訴訟法第159
    條之1至第159條之4之規定，而經當事人於審判程序同意作
    為證據，法院審酌該言詞陳述或書面陳述作成時之情況，認
    為適當者，亦得為證據，刑事訴訟法第159條之5第1項定有
    明文。查本案判決以下所引用被告以外之人於審判外之言詞
    或書面陳述，對被告鍾駿弘而言，性質上屬傳聞證據者，公
    訴人、被告及其辯護人均於審判程序表示同意具有證據能力
    （本院卷第86頁），本院審酌上開證據資料作成時之情況，
    尚無違法取證或不當之情形，復均與本案之待證事實間具有
    相當之關聯性，以之作為證據應屬適當，揆諸上開規定，應
    認均具有證據能力。
貳、實體部分：
一、認定事實所憑證據及理由：
    訊據被告坦承加重詐欺取財犯行，而矢口否認有何洗錢犯行
    ，辯稱：其並無洗錢之故意云云。經查：
（一）被告所涉三人以上共同詐欺取財犯行，業據其於警詢、偵
      訊、本院準備程序及審理時坦承不諱（偵卷第6頁背面至8
      、29頁，本院卷第53、87頁），核與證人即告訴人吳文忠
      於警詢、偵訊時證述之情節相符（偵卷第4至5、29頁），
      並有內政部警政署反詐騙諮詢專線紀錄表、告訴人之中華
      郵政存簿儲金簿封面影本與內頁明細、手機通聯紀錄擷圖
      、監視器錄影畫面擷圖及新北市政府警察局樹林分局彭厝
      派出所受理各類案件紀錄表在卷可稽（偵卷第9至14、16
      至17、21頁），足認被告前揭任意性自白確與事實相符，
      此部分之事實堪以認定。
（二）關於洗錢部分，被告雖以前詞置辯，惟查：
   1、按洗錢防制法業於105年12月28日修正公布，並於106年6
      月28日生效施行（下稱新法），新法第2條規定：「本法
      所稱洗錢，指下列行為：一、意圖掩飾或隱匿特定犯罪所
      得來源，或使他人逃避刑事追訴，而移轉或變更特定犯罪
      所得。二、掩飾或隱匿特定犯罪所得之本質、來源、去向
      、所在、所有權、處分權或其他權益者。三、收受、持有
      或使用他人之特定犯罪所得」，並參考FATF建議，就其中
      採取門檻式規範者，明定為最輕本刑為6個月以上有期徒
      刑之罪，並將「重大犯罪」之用語，修正為「特定犯罪」
      ；另增列未為最輕本刑為6個月以上有期徒刑之罪所涵括
      之違反商標法等罪，且刪除有關犯罪所得金額須在5百萬
      元以上者，始得列入前置犯罪之限制規定，以提高洗錢犯
      罪追訴之可能性。從而新法第14條第1項所規範之一般洗
      錢罪，必須有第3條規定之前置特定犯罪作為聯結，始能
      成立。然洗錢犯罪之偵辦在具體個案中經常祇見可疑金流
      ，未必瞭解可疑金流所由來之犯罪行為，倘所有之洗錢犯
      罪皆須可疑金流所由來之犯罪行為已經判決有罪確定，始
      得進一步偵辦處罰，則對於欠缺積極事證足以認定確有前
      置犯罪，卻已明顯違反洗錢防制規定之可疑金流，即無法
      處理。故而新法乃參考澳洲刑法立法例，增訂第15條第1
      項特殊洗錢罪，特殊洗錢罪之成立，不以查有前置犯罪之
      情形為要件，但必須其收受、持有或使用之財物或財產上
      利益，無合理來源並與收入顯不相當，且其財物或財產上
      利益之取得必須符合上開列舉之三種類型者為限。易言之
      ，第15條之特殊洗錢罪，係在無法證明前置犯罪之特定不
      法所得，而未能依第14條之一般洗錢罪論處時，始予適用
      。倘能證明人頭帳戶內之資金係前置之特定犯罪所得，即
      應逕以一般洗錢罪論處，自無適用特殊洗錢罪之餘地。例
      如詐欺集團向被害人施用詐術後，為隱匿其詐欺所得財物
      之去向，而令被害人將其款項轉入該集團所持有、使用之
      人頭帳戶，並由該集團所屬之車手前往提領詐欺所得款項
      得逞，檢察官如能證明該帳戶內之資金係本案詐欺之特定
      犯罪所得，即已該當於新法第14條第1項之一般洗錢罪；
      至若無法將人頭帳戶內可疑資金與本案詐欺犯罪聯結，而
      不該當第2條洗錢行為之要件，當無從依第14條第1項之一
      般洗錢罪論處，僅能論以第15條第1項之特殊洗錢罪。另
      過去實務認為，行為人對犯特定犯罪所得之財物或利益作
      直接使用或消費之處分行為，或僅將自己犯罪所得財物交
      予其他共同正犯，祇屬犯罪後處分贓物之行為，非本條例
      所規範之洗錢行為，惟依新法規定，倘行為人意圖掩飾或
      隱匿特定犯罪所得來源，而將特定犯罪所得直接消費處分
      ，甚或交予其他共同正犯，而由共同正犯以虛假交易外觀
      掩飾不法金流移動，即難認單純犯罪後處分贓物之行為，
      應仍構成新法第2條第1或2款之洗錢行為（最高法院108年
      度台上字第1744號、第2500號判決意旨參照）。
   2、經查，本件告訴人所交付之款項，係被告與「啊啊」及所
      屬詐欺集團成員共同犯刑法第339條之4第1項第2款之詐欺
      取財罪而取得者，此為被告所不爭執，則該等款項自屬特
      定犯罪（詐欺取財）之所得，且被告於偵審期間亦自陳其
      取得該等款項後，即旋再依「啊啊」指示將款項置放於樹
      林火車站前站男廁內或轉交詐欺集團其他不明成員收取等
      情（偵卷第7頁，本院卷第53頁），則其所為客觀上確實
      使詐欺犯罪所得之流向晦暗不明，足以製造金流斷點，增
      加檢警進一步追查核心犯罪者之困難，而達到隱匿該特定
      犯罪所得之去向、所在之結果，且依被告於本院審理時自
      陳為高中肄業之智識程度、未就學後即陸續從事工廠作業
      員、粗工、行為時已00歲等情（本院卷第87頁），再稽諸
      其於本院開庭時之應對反應，可認其屬認知能力不差且具
      有一定社會歷練經驗之成年人，是被告主觀上對於其行為
      將造成掩飾、隱匿該詐欺犯罪所得去向、所在之結果應有
      所認識，猶仍執意為之，其自具有洗錢之主觀犯意甚明，
      故而，被告所為確係該當洗錢防制法第2條第2款、第14條
      第1項之洗錢罪，應無疑義。
   3、又被告具輕度智能障礙一情，雖有其中華民國身心障礙證
      明在卷可證（本院卷第91頁）。然由被告於警詢與偵訊時
      之應答內容及被告於本院審理時之對答及神態以觀，堪認
      被告能理解其行為之不法內涵，且對自身行為舉止有相當
      之控制能力；又卷內亦無其他證據足以證明被告行為時之
      辨別行為違法能力或控制能力有欠缺或顯著降低之情形，
      是本院認前揭身心障礙證明尚不足以證明被告於本案行為
      時有因精神障礙或其他心智缺陷，致不能辨識其行為違法
      或欠缺依其辨識而行為之能力，抑或致其辨識行為違法或
      依其辨識而行為之能力顯著減低之情形，難認被告本案所
      為與刑法第19條第1項或第2項所規定要件相符，併此敘明
      。
（三）按共同實施犯罪行為之人，在合同意思範圍以內，各自分
      擔犯罪行為之一部，相互利用他人之行為，以達其犯罪之
      目的者，即應對於全部所發生之結果，共同負責（最高法
      院28年度上字第3110號判決意旨參照）。另按共同正犯之
      行為人已形成一個犯罪共同體，彼此相互利用，並以其行
      為互為補充，以完成共同之犯罪目的。故其所實行之行為
      ，非僅就自己實行之行為負其責任，並在犯意聯絡之範圍
      內，對於他共同正犯所實行之行為，亦應共同負責，此即
      所謂「一部行為全部責任」之法理；又刑法之「相續共同
      正犯」，就基於凡屬共同正犯對於共同犯意範圍內之行為
      均應負責，而共同犯意不以在實行犯罪行為前成立者為限
      ，若了解最初行為者之意思，而於其實行犯罪之中途發生
      共同犯意而參與實行者，亦足成立；故對於發生共同犯意
      以前其他共同正犯所為之行為，苟有就既成之條件加以利
      用而繼續共同實行犯罪之意思，則該行為即在共同意思範
      圍以內，應共同負責（最高法院100年度台上字第5925號
      、98年度台上字第7972號判決意旨參照）。又以目前遭破
      獲之電話詐欺集團之運作模式，係先以詐欺集團收集人頭
      通訊門號或預付卡之門號及金融機構帳戶，以供該集團彼
      此通聯、對被害人施以詐術、接受被害人匯入受騙款項及
      將贓款為多層次轉帳之使用，並避免遭檢警調機關追蹤查
      緝，再由該集團成員以虛偽之情節詐騙被害人，於被害人
      因誤信受騙而將款項匯入指定帳戶或交付後，除繼續承襲
      先前詐騙情節繼續以延伸之虛偽事實詐騙該被害人使該被
      害人能繼續匯入、交付更多款項外，並為避免被害人發覺
      受騙報警，多於確認被害人已依指示匯款或提領現金後，
      即迅速指派集團成員以臨櫃提款或自動櫃員機領款等方式
      將詐得贓款即刻提領殆盡，或儘速前往向被害人取款；此
      外，為避免因於收集人頭帳戶或於臨櫃提領詐得贓款，或
      親往收取款項時，遭檢警調查獲該集團，多係由集團底層
      成員出面從事該等高風險之取簿、臨櫃提款、收取款項、
      把風之工作，其餘成員則負責管理帳務或擔任居間聯絡之
      後勤人員。是依上開電話詐欺集團之運作模式，參照前述
      刑法共同正犯之規範架構，雖無證據證明被告直接以電話
      詐欺被害人，然其之行為係該詐欺集團犯罪計畫不可或缺
      之重要環節。而共同正犯，在合同之意思內各自分擔犯罪
      行為之一部，相互利用他人之行為，以達其犯罪之目的者
      ，即應對全部所發生之結果，共同負責。被告加入詐欺集
      團，明知其所屬為三人以上之詐欺集團，竟仍同意參與而
      為事實欄所示之行為，與該詐欺集團之其他成員間彼此分
      工，足認其等係在合同意思範圍內，各自分擔犯罪行為之
      一部，並相互利用他人之行為，以達遂行犯罪之目的。是
      依上開說明，被告自應就其所參與犯行所生之全部犯罪結
      果共同負責。
（四）綜上，本案事證明確，被告上開三人以上共同詐欺取財及
      洗錢犯行，均堪認定，應依法論科。
二、論罪科刑：
（一）核被告所為，係犯刑法第339條之4第1項第2款之三人以上
      共同詐欺取財及洗錢防制法第14條第1項、同法第2條第2
      款之洗錢罪。
（二）被告與「啊啊」及其所屬詐欺集團其他成員間，有犯意聯
      絡及行為分擔，應依刑法第28條規定論以共同正犯。
（三）按如數行為於同時同地或密切接近之時地實施，侵害同一
      之法益，各行為之獨立性極為薄弱，依一般社會健全觀念
      ，在時間差距上，難以強行分開，在刑法評價上，以視為
      數個舉動之接續施行，合為包括之一行為予以評價，較為
      合理，則屬接續犯，而為包括之一罪（最高法院86年度台
      上字第3295號判決意旨參照）。經查，被告依「啊啊」指
      示先後取得告訴人所交付之現金90萬元、15萬元，係於密
      接之時間、地點實行，且侵害相同告訴人之財產法益，其
      所為各次收取款項行為彼此間之獨立性極為薄弱，依一般
      社會健全觀念，難以強行分離，顯係基於單一犯意接續所
      為，應為接續犯而僅論以一罪。
（四）被告以一行為犯三人以上共同詐欺取財及洗錢2罪，為想
      像競合犯，應依刑法第55條規定，從一重論以三人以上共
      同詐欺取財罪處斷。
（五）至被告之辯護人雖以被告為輕度智能障礙人士，且其父母
      並未提供任何生活協助，乃迫於生活壓力始為本案犯行，
      故請求依刑法第59條規定酌減其刑云云。惟按得依刑法第
      59條酌量減輕其刑者，必須犯罪另有特殊之原因與環境等
      情，在客觀上足以引起一般同情，認為即予宣告法定最低
      度刑期猶嫌過重者，始有其適用；如別有法定減輕之事由
      ，先依法定減輕事由減輕其刑後，科以最低刑度，猶嫌過
      重時，始得為之（最高法院99年度台上字第5999號判決意
      旨參照）。本院審酌本案告訴人遭詐欺即被告所負責收取
      詐欺贓款之數額高達百餘萬元，造成告訴人損害甚鉅，且
      就被告所犯本件加重詐欺罪之犯罪目的、動機、手段及情
      節等節以觀，在客觀上無何情堪憫恕或情輕法重之處，綜
      觀其犯罪當時，亦難認有何特殊原因或事由，在客觀上足
      以引起一般之同情而顯可憫恕之情，況本院業已審酌一切
      情狀而為量刑（詳後述），實難認有對被告宣告法定最低
      度刑期猶嫌過重之情形，是被告所為本案犯行，尚無適用
      刑法第59條酌量減輕其刑規定之餘地，辯護人此部分之主
      張，並無足採，附此敘明。
（六）爰以行為人之責任為基礎，審酌被告正值青壯，卻不思以
      正途賺取所需，竟貪圖可輕鬆得手之不法利益，而加入本
      案詐欺集團，無視政府一再宣示掃蕩詐欺集團之決心，造
      成告訴人鉅額之財產損失，所為實值非難，且被告於本案
      參與角色雖非屬犯罪主導者，但其配合詐欺集團之指示，
      共同遂行詐取他人財物之犯行，確非可取，再考量被告犯
      罪之動機、目的、手段、所致損害、所獲利益、坦認部分
      犯行惟尚未與告訴人達成調解賠償損害之犯後態度，暨其
      智識程度、家庭經濟生活狀況及領有輕度身心障礙證明之
      身心狀況等一切情狀，量處如主文所示之刑。
三、沒收部分：
（一）按犯罪所得，屬於犯罪行為人者，沒收之。於全部或一部
      不能沒收或不宜執行沒收時，追徵其價額，刑法第38條之
      1第1項前段、第3項分別定有明文。又共同正犯之犯罪所
      得，沒收或追徵，應就各人所分得之數額分別為之（最高
      法院104年第13次刑事庭會議決議參照）。所謂各人「所
      分得」，係指各人「對犯罪所得有事實上之處分權限」，
      法院應視具體個案之實際情形而為認定：倘若共同正犯各
      成員內部間，對於不法利得分配明確時，固應依各人實際
      分配所得沒收；然若共同正犯成員對不法所得並無處分權
      限，其他成員亦無事實上之共同處分權限者，自不予諭知
      沒收；至共同正犯各成員對於不法利得享有共同處分權限
      時，則應負共同沒收之責（最高法院104年度台上字第393
      7號判決意旨參照）。再共同正犯各人實際上有無犯罪所
      得，或其犯罪所得之多寡，應由事實審法院綜合卷證資料
      及調查所得認定之（最高法院105年度台上字第1733號判
      決意旨參照）。
（二）經查，被告因本案犯罪所獲之報酬為3千元乙情，業據其
      自陳在卷（偵卷第8頁，本院卷第53頁），此即為其犯罪
      所得，雖未據扣案，仍應依刑法第38條之1第1項前段規定
      ，諭知沒收，並依同條第3項規定，於全部或一部不能沒
      收或不宜執行沒收時，追徵其價額。
四、不另為不受理諭知部分：
（一）公訴意旨略以：被告所為如事實欄所示之行為，尚涉犯組
      織犯罪防制條例第3條第1項後段之參與犯罪組織罪嫌等語
      。
（二）按同一案件繫屬於有管轄權之數法院者，由繫屬在先之法
      院審判之。但經共同之直接上級法院裁定，亦得由繫屬在
      後之法院審判，刑事訴訟法第8條定有明文。再按案件依
      第8條之規定不得為審判者，應諭知不受理之判決，同法
      第303條第7款亦有明文。又審酌現今詐欺集團之成員皆係
      為欺罔他人，騙取財物，方參與以詐術為目的之犯罪組織
      。倘若行為人於參與詐欺犯罪組織之行為繼續中，先後多
      次為加重詐欺之行為，因參與犯罪組織罪為繼續犯，犯罪
      一直繼續進行，直至犯罪組織解散，或其脫離犯罪組織時
      ，其犯行始行終結。故該參與犯罪組織與其後之多次加重
      詐欺之行為皆有所重合，然因行為人僅為一參與犯罪組織
      行為，侵害一社會法益，屬單純一罪，應僅就「該案中」
      與參與犯罪組織罪時間較為密切之首次加重詐欺犯行，論
      以參與犯罪組織罪及加重詐欺罪之想像競合犯，而其他之
      加重詐欺犯行，祗需單獨論罪科刑即可，無需再另論以參
      與犯罪組織罪，以避免重複評價。是如行為人於參與同一
      詐欺集團之多次加重詐欺行為，因部分犯行發覺在後或偵
      查階段之先後不同，肇致起訴後分由不同之法官審理，為
      裨益法院審理範圍明確、便於事實認定，即應以數案中「
      最先繫屬於法院之案件」為準，以「該案中」之「首次」
      加重詐欺犯行與參與犯罪組織罪論以想像競合。縱該首次
      犯行非屬事實上之首次，亦因參與犯罪組織之繼續行為，
      已為該案中之首次犯行所包攝，該參與犯罪組織行為之評
      價已獲滿足，自不再重複於他次詐欺犯行中再次論罪，俾
      免於過度評價及悖於一事不再理原則。至於「另案」起訴
      之他次加重詐欺犯行，縱屬事實上之首次犯行，仍需單獨
      論以加重詐欺罪，以彰顯刑法對不同被害人財產保護之完
      整性，避免評價不足（最高法院109年度台上字第3945號
      判決意旨參照）。
（三）經查，被告上述參與「啊啊」等人所屬詐欺集團犯罪組織
      之行為，業經臺灣臺北地方檢察署檢察官以109年度偵字
      第29600號提起公訴，於109年12月29日繫屬臺灣臺北地方
      法院，並經該院以109年度訴字第1267號受理在案，有上
      開起訴書、臺灣臺北地方檢察署109年12月28日北檢欽定1
      09偵29600字第1099109395號函（其上蓋有臺灣臺北地方
      法院收狀日期戳章）及臺灣高等法院被告前案紀錄表在卷
      可查（本院卷第16、21至26、31頁）。則本件檢察官就被
      告所涉實質上同一案件於110年2月26日始起訴繫屬於本院
      （即本案），此有臺灣新北地方檢察署110年2月25日新北
      檢德敬109偵44535字第1100018376號函上所蓋本院收狀戳
      日期可查（本院卷第7頁），揆諸前開說明，繫屬在後之
      本院自不得為審判，本應為不受理之諭知，惟此部分若成
      立犯罪，與被告前揭經本院論罪科刑之加重詐欺取財犯行
      間，亦具有想像競合犯之裁判上一罪關係，爰不另為不受
      理之諭知，併予敘明。
據上論斷，應依刑事訴訟法第299條第1項前段，洗錢防制法第2
條第2款、第14條第1項，刑法第11條前段、第28條、第339條之4
第1項第2款、第55條、第38條之1第1項前段、第3項，刑法施行
法第1條之1第1項，判決如主文。
本案經檢察官黃彥琿、張維貞提起公訴，檢察官林承翰到庭執行
職務。
中    華    民    國   110    年    5     月    24    日
                  刑事第四庭    審判長法  官  楊筑婷

                                      法  官  郭峻豪

                                      法  官  陳佳妤
上列正本證明與原本無異。
如不服本判決，應於判決送達後20日內敘明上訴理由，向本院提
出上訴狀 (應附繕本) ，上訴於臺灣高等法院。其未敘述上訴理
由者，應於上訴期間屆滿後20日內向本院補提理由書「切勿逕送
上級法院」。
                                      書記官  王若安
中    華    民    國   110    年    5     月    24    日
附錄本案論罪科刑法條全文：
洗錢防制法第2條
本法所稱洗錢，指下列行為：
一、意圖掩飾或隱匿特定犯罪所得來源，或使他人逃避刑事追訴
    ，而移轉或變更特定犯罪所得。
二、掩飾或隱匿特定犯罪所得之本質、來源、去向、所在、所有
    權、處分權或其他權益者。
三、收受、持有或使用他人之特定犯罪所得。
洗錢防制法第14條
有第二條各款所列洗錢行為者，處七年以下有期徒刑，併科新臺
幣五百萬元以下罰金。
前項之未遂犯罰之。
前二項情形，不得科以超過其特定犯罪所定最重本刑之刑。
中華民國刑法第339條之4
犯第三百三十九條詐欺罪而有下列情形之一者，處一年以上七年
以下有期徒刑，得併科一百萬元以下罰金：
一、冒用政府機關或公務員名義犯之。
二、三人以上共同犯之。
三、以廣播電視、電子通訊、網際網路或其他媒體等傳播工具，
    對公眾散布而犯之。
前項之未遂犯罰之。